臺灣板橋地方法院刑事判決　　　　　　　94年度訴字第1893號
公　訴　人　臺灣板橋地方法院檢察署檢察官
被　　　告　乙○○
上列被告因違反毒品危害防制條例案件，經檢察官提起公訴（94
年度核退毒偵字第1616號），暨移送併案審理（台灣士林地方法
院檢察署94年度毒偵字第1743號、台灣板橋地方法院檢察署94年
度毒偵字第3799、5696號），經本院訊問被告為有罪陳述後，改
依簡式審判程序審理，並判決如下：
    主  文
乙○○連續施用第一級毒品，累犯，處有期徒刑拾月，扣案之第
一級毒品海洛因壹小包（淨重零點零公克）沒收銷燬之；又連
續施用第二級毒品，累犯，處有期徒刑伍月。應執行有期徒刑壹
年貳月，扣案之第一級毒品海洛因壹小包（淨重零點零公克）
沒收銷燬之。
    事  實
一、乙○○（起訴書誤載為「劉禎相」）前有竊盜、違反毒品危
    害防制條例等前科，於民國92年間因竊盜案件經本院92年度
    易字第1518號判決有期徒刑4 月，於93年9 月30日縮刑期滿
    執行完畢。復於92年間因施用毒品案件，經本院以92年度毒
    聲字第1336號裁定觀察勒戒，嗣因有繼續施用傾向，再經本
    院以92年度毒聲字第2488號裁定強制戒治，於93年6 月1 日
    停止強制戒治之執行，至93年8 月11日期滿視為執行完畢，
    並由台灣板橋地方法院檢察署檢察官於94年3 月10日以94年
    度戒毒偵字第105 號為不起訴處分確定。詎乙○○不知悛悔
    ，明知海洛因、安非他命分別係毒品危害防制條例第2 條第
    2 項第1 、2 款所定之第一級及第二級毒品，依法均不得施
    用、持有，竟於上開強制戒治執行完畢後5 年內，基於施用
    第一級毒品海洛因及第二級毒品安非他命之概括犯意，自94
    年6 月8 日上午6 時許回溯26小時內之某時起至同年7 月9
    日下午13時30分許回溯26小時內之某時止，多次在其台北縣
    三峽鎮○○路238 巷8 號住處房間內或台北縣三峽鎮○○路
    之某墳墓旁等地，多次施用第一級毒品海洛因；復自94年6
    月26日下午12時55分許回溯96小時內之某時起（起訴書誤載
    為94年6 月25日）至同年7 月9 日下午13時30分許回溯96小
    時內之某時止，在上述地點施用第二級毒品安非他命多次。
    嗣經警先於94年6 月7 日在台北市○○區○○路237 號因竊
    盜案件為警查獲，並於翌日（即8 日）上午6 時許採取尿液
    送驗結果，檢體呈嗎啡陽性反應；又於94年6 月26日上午10
    時50分許，在台北縣鶯歌鎮○○路350 號前之車號9N-412號
    營業用自小客車內查獲，並在該車內扣得不詳之人所有之注
    射針筒1 支，為警於94年6 月26日12時55分許採取乙○○之
    尿液送驗結果，檢體呈嗎啡及安非他命均陽性反應；復為警
    於同年7 月9 日上午8 時50分許，在台北縣三峽鎮○○路○
    段27 6巷88弄25號旁為警查獲，並扣得第一級毒品海洛因1
    小包（淨重0.03公克），經警於該日上午10時40分許採取乙
    ○○之尿液送驗，並於該日13時30分許通知乙○○前往台北
    縣政府警察局三峽分局採取尿液送驗結果，檢體均呈嗎啡及
    安非他命均陽性反應，而悉上情。
二、案經台北縣政府警察局三峽報告台灣板橋地方法院檢察署檢
    察官偵查起訴暨聲請併案審理，及台北市政府警察局北投分
    局移送台灣士林地方法院檢察署檢察官聲請併案審理。
    理  由
一、訊據被告乙○○於偵訊、本院準備程序與審理中，對上揭事
    實均坦承不諱，此外，被告經警於94年6 月8 日上午6 時許
    採尿送驗結果（檢體編號：1168號），呈嗎啡陽性反應，有
    台北市政府警察局北投分局尿液送驗紀錄簿、台灣檢驗科技
    股份有限公司濫用藥物尿液檢驗報告各一件在卷可查（見士
    檢偵查卷第4 至5 頁）；又經警於94年6 月26日12時55分許
    採尿送驗結果（檢體編號：0000-0000 號），檢體呈嗎啡及
    安非他命均陽性反應，亦有台灣檢驗科技股份有限公司濫用
    藥物尿液檢驗報告、姓名對照表各一件在卷可查（見甲○核
    退毒偵字第1616號卷第2 至3 頁）；復為警於同年7 月9 日
    上午10時40分許（檢體編號：00000000號）及下午13時30分
    許採尿送驗結果（檢體編號：0000000000號），檢體呈嗎啡
    及安非他命均陽性反應，亦有台灣檢驗科技股份有限公司濫
    用藥物尿液檢驗報告二件、列管毒品人口尿液檢體採集送驗
    紀錄表及姓名對照表各一件在卷可查（見甲○94年核退毒偵
    字第1770號卷第2 頁、第24頁、94毒偵字第5696號卷第5 至
    6 頁）。另於94年7 月9 日扣案之白色粉末1 包，確為海洛
    因成分無誤，亦有法務部調查局調科壹字第060010202 號鑑
    定通知書一件附卷可查（見甲○94年核退毒偵字第1770號卷
    第36頁）。由上所述，足見被告所為自白與事實相符，而得
    採為認定之依據。次查，被告於92年間因施用毒品案件，經
    本院以92年度毒聲字第1336號裁定觀察勒戒，嗣因有繼續施
    用傾向，再經本院以92年度毒聲字第2488號裁定強制戒治，
    於93年6 月1 日停止強制戒治之執行，至93年8 月11日期滿
    視為執行完畢，並由台灣板橋地方法院檢察署檢察官於94年
    3 月10日以94年度戒毒偵字第105 號為不起訴處分確定等情
    ，有前揭不起訴處分、台灣高等法院被告前案紀錄表各一件
    在卷可稽。本件事證明確，被告犯行堪以認定。
二、按海洛因屬毒品危害防制條例第2 條第2 項第1 款所列之第
    一級毒品，而安非他命屬同項第2 款所列之第二級毒品，是
    核被告乙○○所為，係犯毒品危害防制條例第10條第1 項、
    第2 項之施用第一級毒品海洛因罪及第二級毒品安非他命罪
    。其施用前後非法持有第一級及第二級毒品之低度行為，均
    已為施用之高度行為所吸收，不另論罪。被告先後各多次施
    用第一級毒品海洛因及第二級毒品安非他命，均時間緊接，
    且所犯構成要件均相同，顯各係基於概括犯意而為，為連續
    犯，應分別論以一罪，並各依連續犯之規定加重其刑。至公
    訴意旨雖認被告係自94年5 月初起至94年6 月8 日上午6 時
    許回溯26小時內某時以前，亦多次有施用第一級毒品犯行，
    及自94年5 月初起至同年6 月26日12時55分許回溯96小時內
    某時以前，亦有多次施用第二級毒品之犯行，惟查，被告於
    94年6 月26日偵訊中固供稱曾於94年5 月初及6 月初有施用
    安非他命，且於94年7 月9 日偵訊中則供稱自94年6 月1 日
    起開始吸毒，先後二次自白內容互有不符，且亦未提及究係
    施用何種毒品，況又無其他證據可資佐證其此部分自白為真
    實，自不得採為認定之依據，既公訴意旨認此部分與前開有
    罪部分構成連續犯之裁判上一罪關係，爰不另為無罪之諭知
    ，附此敘明。公訴意旨雖未論及移送併案部分，即被告自94
    年6 月26日以後至同年7 月9 日下午13時30分許回溯26小時
    內之某時止所為之施用第一級毒品犯行，及自94年6 月26日
    下午12時55分以後至同年7 月9 日下午13時30分許止所為之
    施用第二級毒品犯行，然此與原起訴之犯罪事實有連續犯之
    裁判上一罪關係，為起訴效力所及，本院自得併予審究，併
    此敘明。末查，被告前於92年間因竊盜案件經本院92年度易
    字第1518號判決有期徒刑4 月，於93年9 月30日縮刑期滿執
    行完畢乙節，有台灣高等法院被告刑案紀錄表一件在卷可查
    ，被告於上開有期徒刑執行完畢後5 年內再犯本件均有期徒
    刑以上之罪，均為累犯，應各依刑法第71條之規定遞予加重
    其刑。又被告所犯上開連續施用第一級毒品海洛因及施用第
    二級毒品安非他命等罪，犯意各別、行為互殊，應予分論併
    罰。本院審酌被告已有違反毒品危害防制條例前科之素行狀
    況，且前已有施用毒品紀錄，竟又為本件犯行，顯見其未知
    戒除毒癮，意志力薄弱，並考量施用毒品乃自戕行為，所生
    危害非鉅，暨被告坦承施用毒品犯行之犯後態度等一切情狀
    ，量處如主文所示之刑，並定應執行刑如主文所示。
三、至扣案之白粉1 小包（淨重0.03公克）為第一級毒品海洛因
    成分，已如前述，爰依毒品危害防制條例第18條第1 項前段
    之規定併予宣告沒收銷燬之。至扣案之注射針筒1 支，經被
    告於本院審理中否認為其所有，觀之該注射針筒係在車號9N
    -412號營業用自小客車內所扣得，而該車亦非被告所有之車
    輛，又無積極證據證明係供被告本件施用犯罪所用者，自不
    予宣告沒收，併此敘明。
四、末按「除被告所犯為死刑、無期徒刑、最輕本刑為三年以上
    有期徒刑之罪或高等法院管轄第一審案件者外，於前條第一
    項程序進行中，被告先就被訴事實為有罪之陳述時，審判長
    得告知被告簡式審判程序之旨，並聽取當事人、代理人、辯
    護人及輔佐人之意見後，裁定進行簡式審判程序」，刑事訴
    訟法第273 條之1 第1 項定有明文。查本件被告涉犯之毒品
    危害防制條例第10條第1 項、第2 項之施用毒品罪，法定本
    刑並非最輕本刑為3 年以上有期徒刑之罪，且被告於本院準
    備程序期日中已就被訴事實為有罪之陳述，經告知被告簡式
    審判程序之旨後，被告及公訴人對於本件改依簡式審判程序
    審理亦均表示無意見，是本院即依前揭刑事訴訟法規定，裁
    定本件進行簡式審判程序，附此敘明。
據上論斷，應依刑事訴訟法第273 條之1 第1 項、第299 條第1
項前段，毒品危害防制條例第10條第1 項、第2 項、第18條第1
項前段，刑法第11條前段、第47條、第56條、第51條第5 款，判
決如主文。
本案經檢察官魏正杰到庭執行職務。
中　　華　　民　　國　　94　　年　　11　　月　　16　　日
                  刑事第十五庭  法　官  汪怡君
上列正本證明與原本無異。
如不服本判決，應於送達後十日內向本院提出上訴狀。
                                書記官  李郁禎
中　　華　　民　　國　　94　　年　　11　　月　　17　　日
附錄本案論罪科刑法條全文：
毒品危害防制條例第10條
施用第一級毒品者，處六月以上五年以下有期徒刑。
施用第二級毒品者，處三年以下有期徒刑。
